臺灣高等法院臺南分院民事裁定　　 96年度抗字第35號
　　抗告人　乙○○
　　　　　　（送達處所新竹科學工業園區○○○路5號智原科技）
　　相對人　甲○○
上列當事人間支付命令事件，抗告人對於中華民國95年11月17日
臺灣台南地方法院裁定（91年度促字第8479號）提起抗告，本院
裁定如下：
    主  文
抗告駁回。
抗告費用由抗告人負擔。
    理  由
一、按債務人於支付命令送達後，逾20日之不變期間始提出異議
    者，法院應以裁定駁回之，民事訴訟法第518條定有明文。
    又法院文書，送達於住居所、事務所或營業所，而不獲會晤
    應送達人時，將文書付與有辨別事理能力之同居人或受僱人
    者，與付與應受送達人有同一之效力。此觀民事訴訟法第13
    7條第1項規定自明。
二、查本件臺灣台南地方法院於95年11月17日所為91年度促字第
    8479號支付命令，係於91年3月7日送達債務人即抗告人戶籍
    地址之「台南縣新市鄉○○街16巷2號」，由抗告人之父楊
    華明代收，有原審卷附送達證書可稽（見原審卷第10頁），
    依民事訴訟法第137條第1項規定，自已發生合法送達效力。
    而抗告人遲至95年9月13日始提起異議，已逾20日之不變期
    間，原審法院依上開條文意旨予以駁回，依法即無不合。
三、抗告意旨略以：伊與相對人不相識，更無金錢往來，債務問
    題均為楊華明與相對人主導，伊不知情且未參與，相對人利
    用數張郵局存單憑據，以移花接木、指鹿為馬的手法向法院
    謊稱伊與相對人有借貸關係，實有不當；伊於84年後便離家
    北上求學，並於91年於北部謀職後在台北市租屋居住，偶放
    假返鄉探視親人外，並未與家人共同居住之事實，故本件支
    付命令雖於91年3月7日送達戶籍地址由伊父楊華明代收，此
    送達應為無效。況代收人楊華明亦為本件支付命令債務人之
    一，在逃避責任心態下，收受本件支付命令送達後並未告知
    抗告人，致伊未能於20日期間內提起異議救濟，為此提起抗
    告云云。惟查：
    (一)查抗告人之戶籍地址自70年8月4日起即係為台南縣新市鄉
      ○○村○○街16巷2號迄今，又依抗告人抗告狀所附於90
      年11月10日至91年11月9日在台北租屋之契約影本，抗告
      人自書之住址亦為戶籍地址之「台南縣新市鄉○○街16巷
      2號」，可以認定抗告人確係設定住所於斯處。是抗告人
      雖於84年即離家北上求學並於90年起在外謀職賃屋居住，
      僅偶假日返鄉探親，未與家人共同居住，亦不影響其設定
      住所於「台南縣新市鄉○○街16巷2號」之事實。
    (二)又本件支付命令，法院係於91年3月7日送達債務人即抗告
      人住所地之「台南縣新市鄉○○街16巷2號」，因不獲會
      晤應送達人，而將該支付命令交付與同住該處有辨別事理
      能力之人即抗告人之父楊華明，如前所述，依民事訴訟法
      第137條第1項規定，與付與應受送達人有同一之效力，不
      因代收人楊華明收受本件支付命令送達後有無告知或轉交
      而受影響。抗告人以本件支付命令雖於91年3月7日送達戶
      籍地址由伊父楊華明代收後，隱匿收受送達未為通知及轉
      交，此送達應為無效云云，亦無可採。
    (三)抗告人之異議既已逾法定不變期間，即無從審酌所辯稱之
      與相對人間債務是否為楊華明所主導，與相對人借貸關係
      是否存在等實體問題，要併敘明。
四、本件支付命令，法院於91年3月7日即合法送達抗告人，而抗
    告人遲至95年9月13日始提起異議，原審法院以其異議已逾
    20日不變期間而駁回，即無不合，抗告意旨指摘原裁定為不
    當，求為廢棄，為無理由，應予駁回。
五、據上論結，本件抗告無理由，爰依民事訴訟法第495條之1第
    1項、第449條第1項、第95條、第78條，裁定如主文。
中　　華　　民　　國　　96　　年　 　2　 　月　　27   日
                  民事第二庭    審判長法　官  丁振昌
　　　　　　　　　　　      　　　　　法　官  吳上康
　　　　　　　　　　　      　　　　　法　官  李素靖
上為正本係照原本作成。
不得抗告。
中　　華　　民　　國　　96　　年　　2 　　月　　27　　日
                                      書記官  李淑華
